Inventaris van het archief van het Staatsbosbeheer, 1928-1986
Nationaal Archief, Den Haag
Ministerie van Landbouw, Natuurbeheer en Visserij: Staatsbosbeheer
LNV / Staatsbosbeheer
1928-1986
5102
1010 inventarisnummers; 11,70 meter
Normale geschreven, getypte en gedrukte documenten, geen bijzondere handschriften.
Nationaal Archief, Den Haag
Directie Staatsbosbeheer, 1928-1986
Het archief bevat stukken betreffende het aanwijzen van gebieden als beschermd natuurmonument of als staatsnatuurmonument en betreffende de advisering van betrokken ministers met betrekking tot de rangschikking van een onroerend goed als natuurschoonwetlandgoed.
Archiefvorming
Geschiedenis van de archiefvormer
De historische achtergronden en ontwikkelingen van Staatsbosbeheer zijn uitgebreid beschreven in de volgende publicatie:
79 Natuur- en landschapsbeheer en relatienotabeleid. Een institutioneel naar taken en handelingen van actoren op de beleidsterreinen natuur- en landschapsbeheer (1945-) en relatienotabeleid (1947-)(samenstelling: drs. N. van Oldenbeek en drs. A. Fris; ISBN 90-74442-78-1), 's-Gravenhage 2000.
Geschiedenis van het archiefbeheer
De verwerving van het archief
Het archief is krachtens bepalingen van de Archiefwet overgebracht.
Inhoud en structuur van het archief
2.11
Selectie en vernietiging
Voor de selectie werd gebruik gemaakt van:
Het 'Basis Selectie Document (BSD) voor overheidsactoren op het beleidsterrein Natuur- en landschapsbeheer. Tevens de selectielijst voor de neerslag van handelingen van de minister van LNV en taakvoorgangers (vanaf 1945) en Staatsbosbeheer (vanaf 1998)'.
Volgens de 'Lijst houdende opgaaf van voor vernietiging in aanmerking komende stukken in de archieven van het Ministerie van Landbouw en Visserij en in de archieven van de onder dat ministerie ressorterende commissies en ambtenaren', vastgesteld bij beschikking van de minister van Landbouw en Visserij en de minister van Cultuur, Recreatie en Maatschappelijk Werk respectievelijk van 29 december 1966, nr. PAZ 400, afdeling Post- en Archiefzaken en van 3 februari 1967, nr. 133349, afdeling Oudheidkunde en Natuurbescherming.
Het te vernietigen bestand is, na verkregen toestemming, afgevoerd naar Van Gansewinkel Nederland BV en daar op de gebruikelijke manier vernietigd.
Ordening van het archief
Het archief is allereerst ingedeeld naar beleidsterrein. Met een beleidsterrein wordt bedoeld een afgebakend onderwerp van overheidsbemoeienis, in dit geval dus "Natuur- en Landschapsbeheer".
Per beleidsterrein is het archief onderverdeeld naar handeling. Per handeling zijn de beschrijvingen van de dossiers vermeld. Een handeling wordt verricht door een actor ter uitvoering van een taak, of op grond van een wettelijke bevoegdheid. Een actor is een overheidsinstelling die bevoegd is zelfstandig op te treden (bijvoorbeeld een minister) binnen het beleidsterrein. Op een beleidsterrein treden meerdere actoren handelend op.
Aanwijzingen voor de gebruiker
Openbaarheidsbeperkingen
Volledig openbaar.
Materiële beperkingen
Het archief kent geen beperkingen voor het raadplegen van stukken als gevolg van slechte materiële staat
Andere toegang
Het archief was aanvankelijk beschreven in de Institutionele Toegang:
5.079a.5102: Directie Staatsbosbeheer,1928-1986.
Aanvraaginstructie
Openbare archiefstukken kunnen online worden aangevraagd en gereserveerd. U kunt dit ook via de terminals in de studiezaal van het Nationaal Archief doen. Om te kunnen reserveren dient u de volgende stappen te volgen:
U maakt een profiel aan op www.gahetna.nl, en logt vervolgens in
Via de archiefinventaris (alleen de beschrijvingen met rode nummers) selecteert u het gewenste archiefstuk door op de knop 'Reserveren' te klikken
In het volgende scherm geeft u aan op welke dag u het archiefstuk wilt inzien
Indien u zich bevindt in de studiezaal en een tafelnummer heeft ontvangen kunt u dit nummer vermelden. Als u geen tafelnummer heeft kunt u tafelnummer 777 laten staan
Vervolgens bevestigt u uw reservering door deze te versturen.
Verwant materiaal
De Natuurschoonwetkaarten bevinden zich thans bij de Vrije Universiteit (VU) en zijn raadpleegbaar via de beeldbank van de VU.
Beschikbaarheid van kopieën
Inventarisnummers van dit archief zijn niet in kopievorm beschikbaar
Beschrijving van de series en archiefbestanddelen
- a Natuur- en landschapsbeheer 1945-, 079A
  - Het opstellen, wijzigen en intrekken van aanschrijvingen en circulaires die betrekking hebben op de Natuurschoonwet. 1945-, 34
    Actor: Minister van Landbouw, Natuur en Voedselkwaliteit
    Product: Aanschrijving van de minister van Landbouw en Visserij en de staatssecretaris van Financiën inzake kamperen op Natuurschoonwet-landgoederen (12-9-1985).
    Opm.: Samen met de minister van Financiën
    Datum: 10-11-2000
    - Aanschrijving van de minister van Landbouw en Visserij en de staatssecretaris van Financiën inzake kamperen op Natuurschoonwet-landgoederen., 1981-1985; 1
  - Het adviseren van de betrokken ministers inzake de rangschikking van een onroerend goed als Natuurschoonwet-landgoed. 1945-1982, 55
    Actor: Staatsbosbeheer
    Grondslag: Natuurschoonwet, art. 3, lid 1.
    - Landgoederen., 1928-1985; div.nrs.
      - Landgoed "Aaftink, 't" gemeente Haaksbergen,1980-1984, 2
      - Landgoed "Aalshorst, Den en aanhorigheden" gemeente Dalfsen,1942-1948, 9
      - Landgoed "Aarnink" gemeente Winterswijk,1945-1982, 10
      - Landgoed "Achter de Driecingel" gemeente Ede,1977-1982, 11
      - Landgoed "Aerlese Peel, De" gemeente Bakel en Milheeze,1958-1983, 12
      - Landgoed "Aerwinkel" gemeente Posterholt,1958-1981, 13
      - Landgoed "Agedaterrein" en "Roeghoorn" gemeente Norg,1977-1979, 3
      - Landgoed "Alerdinck, Den" gemeenten Heino en Zwollerkerspel,1931-1983, 4
      - Landgoed "Alerdinck II, Den" gemeente Heino,1968-1984, 5
      - Landgoed "Ambachtsheerlijkheid en Ridderhofstad Hardenbroek" gemeenten Driebergen, Cothen en Werkhoven,1928-1977, 8
      - Landgoed "Ambachtsheerlijkheid Hoevelaken" gemeente Hoevelaken,1947-1982, 6
      - Landgoed "Amelte" gemeente Gorssel,1957-1985, 27
      - Landgoed "Amerongen" gemeente Amerongen en Leersum,1964-1985, 19
      - Landgoed "Amerongse Bos" gemeente Amerongen,1977-1983, 20
      - Landgoed "Ampsen" gemeente Laren,1928-1984, 21
      - Landgoed "Ampsen" gemeente Lochem,1982, 22
      - Landgoed "Amshoff's Bos" gemeenten Ruinen en Beilen,1946-1977, 14
      - Landgoed "Amstenrade" gemeente Amstenrade,1928-1985, 15
      - Landgoed "Anderstein" gemeente Maarn,1947-1984, 16
      - Landgoed "Annendaalderbos" gemeente Echt,1979-1980, 17
      - Landgoed "Antonio" gemeente Melick en Herkenbosch,1979-1980, 18
      - Landgoed "Appel" gemeente Nijkerk,1969-1985, 33
      - Landgoed "Appelhof, De" gemeenten Eibergen en Haaksbergen,1980-1985, 34
      - Landgoed "Appense Bos" gemeente Voorst,1954-1974, 35
      - Landgoed "Arcen" gemeente Arcen en Velden,1947-1985, 36
      - Landgoed "Archem" gemeente Ommen,1932-1984, 28
      - Landgoed "Asbreukerbos" gemeente Haaksbergen,1963-1973, 29
      - Landgoed "Assink, Het" gemeente Haaksbergen,1961-1976, 30
      - Landgoed "Austie" gemeente Losser,1954-1985, 31
      - Landgoed "Baak" gemeente Steenderen,1936-1984, 23
      - Landgoed "Baaksche Kamp, De" gemeente Zelhem,1936-1982, 24
      - Landgoed "Baasdam" gemeente Tubbergen,1947-1983, 25
      - Landgoed "Babberich" gemeente Zevenaar,1928-1982, 26
      - Landgoed "Badhut" gemeente Enschede,1960-1981, 62
      - Landgoed "Baest, De" gemeenten Oirschot en Oost-, West- Middelbeers,1928-1966, 63
      - Landgoed "Baggelkamp" gemeente Norg,1981-1982, 53
      - Landgoed "Bakelse Beemden" gemeente Bakel en Milheeze,1956-1975, 54
      - Landgoed "Bakerwaard" gemeente Steenderen,1980-1983, 57
      - Landgoed "Bannink" gemeenten Deventer en Bathmen,1929-1983, 58
      - Landgoed "Barrebos" gemeente Hulshorst,1951-1984, 59
      - Landgoed "Beatrixhof" gemeente Melick en Herkenbosch,1966-1984, 60
      - Landgoed "Bedelaar, De" gemeente Haelen,1977-1985, 61
      - Landgoed "Beekvliet Midden" gemeenten Borculo en Laren,1957-1982, 83
      - Landgoed "Beekvliet Noord" gemeenten Borculo en Laren,1957-1984, 55
      - Landgoed "Beekwoude" gemeente Borne,1957, 56
      - Landgoed "Beekzicht" gemeente Voorst,1932-1983, 37
      - Landgoed "Beernink" gemeente Losser,1934-1975, 38
      - Landgoed "Beerschoten" gemeente de Bilt,1929-1976, 39
      - Landgoed "Beerschoten Utrechtsch Landschap" gemeente de Bilt,1966-1980, 40
      - Landgoed "Beerse en Stegeren" gemeente Ommen,1933-1984, 41
      - Landgoed "Beestmans" gemeente Aalten,1937-1985, 32
      - Landgoed "Beijlshof" gemeenten Haelen en Heythuysen,1948-1984, 100
      - Landgoed "Bekendelle" gemeente Winterswijk,1929-1979, 45
      - Landgoed "Bekhof" gemeente Dwingeloo,1977-1980, 48
      - Landgoed "Bekspring" gemeente Losser en Oldenzaal,1956-1980, 49
      - Landgoed "Belder, De" gemeente Hengelo,1933-1974, 50
      - Landgoed "Bellinckhof, De" gemeente Almelo,1932-1951, 51
      - Landgoed "Belten, De" gemeente Vorden,1942-1985, 52
      - Landgoed "Belvidhre" gemeente Bloemendaal,1947-1981, 47
      - Landgoed "Beneden Moeren, De" gemeente Zundert,1974-1982, 46
      - Landgoed "Bennink" gemeente Ambt-Delden,1932-1984, 71
      - Landgoed "Berenbroek" gemeente Enschede,1961-1978, 72
      - Landgoed "Berg, Den" gemeente Dalfsen,1928-1984, 77
      - Landgoed "Berg II, Den" gemeente Dalfsen,1977-1979, 86
      - Landgoed "Bergelt, Het" gemeente Ermelo,1945-1983, 85
      - Landgoed "Bergelt, 't" gemeente Nunspeet,1982-1983, 84
      - Landgoed "Berkenheuvel" gemeente Diever,1970-1976, 65
      - Landgoed "Berkenheuvel" gemeente Diever,1977-1979, 66
      - Landgoed "Berkenhut" gemeente Beesel,1954-1977, 64
      - Landgoed "Berkenrode" gemeente Heemstede,1932-1983, 73
      - Landgoed "Berkhorst", "Dashorst" en "Breehoef" gemeenten Woudenberg, Scherpenzeel en Renswoud,1942-1983, 42
      - Landgoed "Berninkholt" gemeente Losser,1956-1974, 43
      - Landgoed "Beukenburg" gemeente Maartensdijk,1933-1982, 44
      - Landgoed "Beukenhorst" gemeenten Vught en Esch,1980-1983, 98
      - Landgoed "Beukenrode" gemeente Doorn,1940-1984, 97
      - Landgoed "Beukerswijk" gemeenten Hoogeveen en Beilen,1978-1984, 96
      - Landgoed "Bevert, De" gemeente Sint Michielgestel,1974-1976, 88
      - Landgoed "Beverweerd" gemeenten Werkhoven en Driebergen,1928-1984, 87
      - Landgoed "Bezittingen A.H. ter Horst" op Holterberg gemeente Holten,1982-1984, 93
      - Landgoed "Bezittingen J. ter Horst" op Holterberg gemeente Holten en Wierden,1982-1984, 94
      - Landgoed "Bieduinenhof" gemeente Putte,1957-1963, 92
      - Landgoed "Biekorf, De" gemeente Zundert,1968-1970, 91
      - Landgoed "Biesterij, De" gemeente Rijssen,1976-1981, 89
      - Landgoed "Biesterveld" gemeente Westerschouwen,1963-1980, 90
      - Landgoed "Bijstein" gemeente Putten,1932-1974, 150
      - Landgoed "Bijvank" en "Bergenbos" gemeente Bergh,1935-1982, 122
      - Landgoed "Biljoen" gemeente Rheden,1929-1981, 82
      - Landgoed "Blaauwe Kamer, De" gemeente Breda,1955-1968, 67
      - Landgoed "Blankenhoeve" gemeente Wassenaar,1932-1972, 69
      - Landgoed "Blankwater" gemeenten Roermond en Swalmen,1972-1979, 68
      - Landgoed "Blarikshorst" gemeente Putten,1968-1984, 70
      - Landgoed "Bleyenbeek" gemeente Bergen,1965-1975, 110
      - Landgoed "Bloemkampen, De" gemeente Ermelo,1970-1977, 109
      - Landgoed "Boede, Der" gemeente Koudekerke,1928-1960, 108
      - Landgoed "Boeijink" gemeente Winterswijk,1937-1976, 101
      - Landgoed "Boekel, De" gemeente Enschede,1969-1983, 107
      - Landgoed "Boekesteijn" gemeente 's-Graveland,1928-1984, 106
      - Landgoed "Boerskotten en Duivelshof" gemeente Losser en Oldenzaal,1932-1984, 102
      - Landgoed "Boggelaar, De" gemeente Warnsveld,1930-1984, 81
      - Landgoed "Bokkel, Het" gemeente Aalten,1952-1980, 95
      - Landgoed "Bonenburg, De" gemeente Heerde,1928-1981, 80
      - Landgoed "Bongersbosch" gemeente Haelen,1977-1982, 79
      - Landgoed "Boom, De" gemeente Leusden,1971-1984, 99
      - Landgoed "Borg Beuningen" gemeente Losser,1928-1985, 76
      - Landgoed "Born, De" gemeente Bennekom,1928-1974, 78
      - Landgoed "Bornia" gemeente Driebergen-Rijsenburg,1954-1983, 149
      - Landgoed "Bos Duitse Grens" gemeente Winterswijk,1981-1983, 148
      - Landgoed "Bos van Vianen" gemeente Vianen,1974-1984, 140
      - Landgoed "Bosbezit te Lievelde" gemeente Lichtenvoorde,1983, 141
      - Landgoed "Bosch en Heide" gemeente Odoorn en Borger,1943-1984, 159
      - Landgoed "Bosch van Rustenhoven" gemeente Maartensdijk,1938-1969, 136
      - Landgoed "Boschhoeve, De" gemeente Renkum,1931-1975, 128
      - Landgoed "Boschhoeve" gemeente Ooststellingwerf,1965-1984, 135
      - Landgoed "Boschveld" gemeente Arnhem en Renkum,1980-1981, 126
      - Landgoed "Bosgrond aan de Elburgerweg" en "Amerika" gemeente Heerde,1947-1984, 75
      - Landgoed "Boshoven" gemeente Heerde,1948-1982, 74
      - Landgoed "Boshuizerbergen" gemeente Venray,1974-1982, 115
      - Landgoed "Boske" gemeente Winterswijk,1938-1974, 116
      - Landgoed "Bosserheide" gemeente Bergen,1943-1971, 105
      - Landgoed "Boswacht, De" gemeente Warnsveld,1937-1983, 104
      - Landgoed "Bouwmeester" gemeente Winterswijk,1970-1971, 103
      - Landgoed "Boxbergen" gemeente Olst,1946-1981, 113
      - Landgoed "Brakel" gemeente Brakel,1932-1983, 114
      - Landgoed "Bramel, Den" gemeente Vorden,1935-1982, 157
      - Landgoed "Brandenborch" en "Het Nijenhuis" gemeente Gorssel,1928-1983, 137
      - Landgoed "Brem De" gemeente Bergen (L),1966-1984, 138
      - Landgoed "Breukinkheide" gemeenten Hummelo en Doetinchem,1932-1982, 118
      - Landgoed "Bril, De" gemeente Raalte,1954-1983, 130
      - Landgoed "Broeke, Het" gemeente Winterswijk,1937-1983, 131
      - Landgoed "Broekhuizen" gemeente Leersum,1931-1977, 125
      - Landgoed "Brörink" gemeente Winterswijk,1952-1982, 124
      - Landgoed "Brouwerij, De" gemeente Pannerden,1964-1981, 123
      - Landgoed "Bruggelen" gemeente Apeldoorn,1947-1977, 117
      - Landgoed "Bruggenbosch" gemeente Voorst,1969-1985, 112
      - Landgoed "Bruinehaar" gemeente Vriezeveen,1952-1983, 111
      - Landgoed "Buitenplaats Hindersteijn" gemeente Langbroek,1972-1975, 132
      - Landgoed "Buitenzorg II" gemeente Baarn,1972-1982, 133
      - Landgoed "Buitenzorg-West" gemeente Baarn,1967-1978, 134
      - Landgoed "Bunnink" gemeente Winterswijk,1947-1969, 152
      - Landgoed "Campelhof" gemeente Enschede,1961-1979, 127
      - Landgoed "Christinalust" gemeente Enschede,1937-1982, 129
      - Landgoed "Cleefswit, De" gemeente Gemert,1941-1973, 146
      - Landgoed "Colckhof, De" gemeenten Heino en Zwollerkerspel,1931-1981, 145
      - Landgoed "Crone Bos, G.H." gemeenten Hilversum,1962-1977, 169
      - Landgoed "Cronesteijn" gemeente Zoeterwoude,1946-1970, 158
      - Landgoed "Daatselaar", "Meent" en "Engelaar" gemeente Renswoude,1932-1977, 619
      - Landgoed "Dam, Den" gemeente Gorssel,1934-1976, 153
      - Landgoed "Damgrave, 't" gemeente Losser,1953-1972, 154
      - Landgoed "Dartheide" gemeente Leersum,1950-1984, 151
      - Landgoed "Dartheide II" gemeente Leersum,1974-1984, 155
      - Landgoed "Dartheuvel" gemeente Leersum,1978-1980, 156
      - Landgoed "Darthuizen" gemeente Leersum,1932-1981, 164
      - Landgoed "Dassenberg" gemeenten Steenbergen en Halsteren,1978-1981, 165
      - Landgoed "Deelerwoud" gemeenten Ede en Apeldoorn,1943-1984, 167
      - Landgoed "Deelerwoud" gemeenten Ede en Arnhem,1971-1977, 166
      - Landgoed "Dekemastate" gemeente Jelsum,1980-1981, 144
      - Landgoed "Dellen, De" gemeenten Heerde en Epe,1928-1970, 142
      - Landgoed "Dennenhorst, De" gemeente Ede,1950-1981, 143
      - Landgoed "Dennenoord, de Briede en de Katte" gemeente Wisch,1949-1979, 161
      - Landgoed "Dennenrode" gemeente Beilen,1947-1972, 162
      - Landgoed "Dennenwater" gemeente Vorden,1968-1974, 163
      - Landgoed "Deunk" gemeente Winterswijk,1937-1979, 147
      - Landgoed "Dierense Hoogte" gemeente Rheden,1947-1983, 185
      - Landgoed "Dijkhof De" gemeente Twello,1933-1985, 119
      - Landgoed "Dijkweide, De" gemeente Voorst,1932-1982, 186
      - Landgoed "Dikkenberg" gemeente Rhenen,1948-1985, 184
      - Landgoed "Dorskamp, De" gemeente Wageningen,1947-1983, 171
      - Landgoed "Dorth" gemeente Gorssel,1929-1982, 179
      - Landgoed "Dottinckrade" gemeente Winterswijk,1969-1975, 180
      - Landgoed "Drie Kepers, De" gemeente Heeze,1961-1962, 181
      - Landgoed "Driemark en Notarisbos" gemeente Winterswijk,1947-1977, 178
      - Landgoed "Drienerwolde en Haverriet" gemeente Enschede,1931-1961, 177
      - Landgoed "Drostler, Den" gemeente Eibergen,1947-1985, 176
      - Landgoed "Duin en Kruidberg" gemeente Velsen,1976-1983, 174
      - Landgoed "Duindigt" gemeente Wassenaar,1931-1984, 175
      - Landgoed "Duinrell" gemeente Wassenaar,1930-1985, 170
      - Landgoed "Duivecate" gemeente Hellendoorn,1947-1983, 160
      - Landgoed "Duivelshof, 't" gemeente Losser,1938-1985, 172
      - Landgoed "Duivendal" en "Het Welhuis" gemeente Losser,1964-1975, 173
      - Landgoed "Duivenvoorde" gemeenten Voorschoten en Wassenaar,1928-1985, 121
      - Landgoed "Duno" gemeente Doorwerth,1928-1982, 120
      - Landgoed "Ebbenhorst, De" gemeente Harderwijk,1952-1957, 187
      - Landgoed "Eelerberg en Schuilenburg" gemeente Hellendoorn,1929-1974, 188
      - Landgoed "Eelink" gemeente Winterswijk,1932-1980, 189
      - Landgoed "Eerde" gemeente Ommen,1931-1983, 182
      - Landgoed "Eerder Achterbroek, Het" gemeente Den Ham,1950-1983, 183
      - Landgoed "Egheria" gemeente Losser,1932-1983, 198
      - Landgoed "Egheria-Zuid" gemeenten Losser en Oldenzaal,1977-1978, 190
      - Landgoed "Ehze, De" gemeente Gorssel,1950-1967, 200
      - Landgoed "Eikelenberg, Padmos en Pottersbosch" gemeenten Steenbergen, Wouw en Bergen op Zoom,1942-1964, 191
      - Landgoed "Eikenlust" gemeenten Beek en Donk,1944-1985, 192
      - Landgoed "Eikenstein" gemeenten De Bilt en Maartensdijk,1936-1985, 193
      - Landgoed "Eikenstek, Het" gemeente Ede,1955-1974, 194
      - Landgoed "Einde Gooi" gemeente Hilversum,1976-1978, 195
      - Landgoed "Ekeby" gemeente Holten,1958-1981, 196
      - Landgoed "Ekeby" gemeente Voorst,1947-1982, 207
      - Landgoed "Elspeterbosch en Brandt's Bosch" gemeente Nunspeet,1942-1985, 208
      - Landgoed "Elswoutshoek II" gemeenten Zandvoort en Bloemendaal,1968-1982, 209
      - Landgoed "Enghuizen" gemeente Hummelo en Keppel,1928-1982, 204
      - Landgoed "Enzerinck, Het" gemeente Vorden,1936-1982, 201
      - Landgoed "Epenhorst, De" gemeente Epe,1947-1982, 202
      - Landgoed "Eppink" gemeente Aalten,1964-1978, 203
      - Landgoed "Erica" gemeente Barneveld,1939-1982, 197
      - Landgoed "Erve Meulemans" gemeenten Losser en Weerselo,1969-1985, 219
      - Landgoed "Erve Scholten Linde" gemeente Weerselo,1955-1965, 220
      - Landgoed "Erve Scholtenhave" gemeente Denekamp,1972-1975, 720
      - Landgoed "Erve Spiele" gemeente Enschede,1930-1982, 212
      - Landgoed "Erve 't Kromhof" gemeente Enschede,1951-1979, 218
      - Landgoed "Erve 't Schukkink" gemeente Enschede,1962-1980, 221
      - Landgoed "Erve 't Spik" gemeente Enschede,1937-1981, 215
      - Landgoed "Eukenberg, De" gemeente Naarden,1949-1951, 214
      - Landgoed "Eursinge" gemeente Havelte,1976-1984, 216
      - Landgoed "Everloo, Het" gemeente Weerselo,1969-1974, 217
      - Landgoed "Evertsbos" gemeente Anloo,1972-1983, 210
      - Landgoed "Evertsbos II" gemeente Anloo,1982, 211
      - Landgoed "Falieberg" gemeente Zuidwolde,1942-1960, 213
      - Landgoed "Feithenhof, Het" gemeente Epe,1956-1985, 206
      - Landgoed "Flevorama" gemeente Naarden,1934-1984, 228
      - Landgoed "Flierbelten" gemeente Ommen,1964-1983, 229
      - Landgoed "Flip Hul" gemeenten Hattum en Heerde,1929-1983, 230
      - Landgoed "Fogelsangh State" gemeenten Kollumerland en Achtkarspelen,1947-1978, 231
      - Landgoed "Fortmond" gemeente Olst,1947-1978, 233
      - Landgoed "Fraeylemaborg" gemeente Slochteren,1928-1978, 222
      - Landgoed "Frederiksoord met omgeving, Wilhelmina's Oord en Boschoord" gemeenten Vledder en Weststellingswerf,1942-1984, 226
      - Landgoed "Fredeshiem" gemeenten Steenwijkerwold,1947-1978, 227
      - Landgoed "Frieswijk" gemeente Diepenveen,1936-1985, 223
      - Landgoed "Frymersonshof" gemeente Sint Odiliënberg,1947-1979, 224
      - Landgoed "Gasthuis van Keppel" gemeenten Hummelo en Keppel,1976-1979, 225
      - Landgoed "Geerestein" gemeente Woudenberg,1933-1985, 247
      - Landgoed "Geijsteren en Spraland" gemeenten Maasheest, Venray en Wanssum,1929-1984, 205
      - Landgoed "Gelder, De" gemeente Wijhe,1928-1985, 268
      - Landgoed "Gelder Esch" gemeente Winterswijk,1930-1974, 272
      - Landgoed "Geldersche Toren" gemeenten Dieren en Brummen,1935-1983, 249
      - Landgoed "Gerner" gemeente Dalfsen,1930-1983, 250
      - Landgoed "Gerven" gemeenten Putten en Nijkerk,1969-1979, 236
      - Landgoed "Geverik" gemeente Beek,1928-1984, 199
      - Landgoed "Giethmen" gemeente Ommen,1954-1978, 234
      - Landgoed "Gooilust en Corversbosch" gemeenten 's-Graveland en Hilversum,1929-1960, 235
      - Landgoed "Goossens" gemeente Winterswijk,1947-1982, 248
      - Landgoed "Gorp en de Rovert" gemeenten Goirle en Hilvarenbeek,1976-1980, 297
      - Landgoed "Gosselink" gemeente Winterswijk,1934-1983, 298
      - Landgoed "Gossink en Nieuw Gossink, Het" gemeente Winterswijk,1947-1979, 299
      - Landgoed "Grebbeberg, De" gemeente Rhenen,1972-1979, 239
      - Landgoed "Grimbergerveld" gemeente Wierden,1982-1984, 241
      - Landgoed "Groene Zee, De" gemeente Epe,1964-1979, 256
      - Landgoed "Groeneveld" gemeente Ermelo,1929-1981, 240
      - Landgoed "Groenouwe" gemeente Apeldoorn,1948-1965, 258
      - Landgoed "Groot Bijlaer" gemeente Barneveld,1939-1980, 293
      - Landgoed "Groot Boerman" gemeente Diepenheim,1934-1979, 303
      - Landgoed "Groot Eiland" gemeente Sint Jansteen,1964-1980, 294
      - Landgoed "Groot Heinen" gemeente Aalten,1937-1978, 302
      - Landgoed "Groot Izadks" gemeente Hellendoorn,1967-1984, 292
      - Landgoed "Groot Moshul" gemeente Brummen,1947-1964, 263
      - Landgoed "Groot Stoutenburg" gemeente Stoutenburg,1980-1982, 262
      - Landgoed "Groot Wolfheze" gemeente Renkum,1939-1985, 287
      - Landgoed "Groot Zwaaftink" gemeente Raalte,1977-1979, 265
      - Landgoed "Groote Meer" gemeente Ossendrecht,1941-1950, 266
      - Landgoed "Groote Noordijk, De" gemeente Wilp,1929-1975, 269
      - Landgoed "Groote Scheere, De" gemeente Gramsbergen,1928-1974, 257
      - Landgoed "Groot-Engelenberg" gemeente Brummen,1949-1975, 300
      - Landgoed "Grooters" gemeente Winterswijk,1936-1969, 301
      - Landgoed "Grote en Kleine Burgwal" gemeente Barneveld,1953-1984, 291
      - Landgoed "Grote Fliert, De" gemeente Barneveld,1979-1980, 267
      - Landgoed "Grote Fliert II" gemeente Barneveld,1979-1981, 259
      - Landgoed "Grote Heide, De" gemeenten Eindhoven, Geldrop, Valkenswaard en Waalre,1944-1975, 264
      - Landgoed "Grote Heide" gemeente Gilze-Rijen,1971-1973, 260
      - Landgoed "Grote Lage Weide, De" gemeente Woudenberg,1975-1984, 295
      - Landgoed "Grote Schaesberg, De" gemeente Raalte,1954-1974, 296
      - Landgoed "Grote Woeste Hoeve, De" gemeente Apeldoorn,1947-1981, 270
      - Landgoed "Gunne, De" gemeente Heino,1936-1982, 271
      - Landgoed "Guntersteijn" gemeente Breukelen,1930-1984, 285
      - Landgoed "Haagsche Bosch, Het" gemeente Enschede,1965-1971, 286
      - Landgoed "Haanwijk" gemeenten Vught en Sint Michielsgestel,1959-1970, 277
      - Landgoed "Haar, De" gemeente Delden,1938-1970, 278
      - Landgoed "Haar, De" gemeente Gorssel (nr. 296),1934-1981, 282
      - Landgoed "Haar, De" gemeente Gorssel (nr. 430),1938-1955, 281